臺灣高等法院刑事判決　　　　　　　　　　　　　　九十三年度上易字第七一三號
　　上　訴　人　臺灣臺北地方法院檢察署檢察官
　　被　　　告　甲○○
　　選任辯護人　張世興律師
右上訴人因被告詐欺等案件，不服臺灣臺北地方法院九十三年度易字第一四七號，中
華民國九十三年三月二十四日第一審判決（起訴案號：臺灣臺北地方法院檢察署九十
二年度偵字第一四一八號），提起上訴，本院判決如左：
    主  文
上訴駁回。
    理  由
一、本案經本院審理結果，認第一審判決以不能證明被告甲○○犯有詐欺等罪嫌，而
    為無罪之諭知，經核並無違誤，應予維持，並引用第一審判決書記載之證據及理
    由（如附件）。
二、公訴人上訴意旨以：（一）依證人劉慶章之證述，本件被告所稱之仲介費用，係
    指支付大陸方面介紹人之費用，本即應由被告負擔，被告事後向告訴人索取前開
    仲介費用，反而與兩岸仲介婚姻之慣例不符，原審未依證人劉慶章之證述，竟採
    信被告所供係「代墊」之性質，進而推論被告若非有結婚之真意，豈有代墊之理
    。原審未就何以不採納證人劉慶章證言之理由加以說明，顯有違誤。（二）被告
    前有因結婚來臺數日後即藉故離家，後因逾期居留，依情節輕重需一至三年始能
    再度來臺，且被告在大陸地區已育有一子，囿於「一胎化」政策，無法再度在大
    陸地區生育之事實，業據被告坦承不諱，而證人乙○○證稱，前往大陸相親時，
    確有詢問被告是否曾有婚姻關係，並表明急欲傳宗接代之心情，核與證人劉慶章
    證述情節相符。證人乙○○並於原審證稱，如事前知悉被告無法迅速來臺，並育
    有子女，根本不會與被告結婚等語。又按國人習慣，結婚乃重大情事，被告理應
    主動告知此情，被告不為主動告知，復於證人乙○○詢問時刻意隱瞞，九十一年
    五月四日來臺後旋於同年月七日離家，非但未將下落告知乙○○，亦未立即返回
    大陸，反而滯留臺灣，與被告前次因結婚來臺之行徑如出一轍，顯無與乙○○結
    婚之真意。再實務上常見之「假結婚真賣淫」之來臺大陸女子，均係自行支付大
    陸仲介人士費用，「人頭配偶」前往大陸結婚所需各項費用，亦均由大陸女子負
    擔；來臺後亦多不拒絕與「人頭配偶」或「馬夫」行房，如依原審所認只要女方
    支付仲介及婚宴費用，復與「配偶」行房，均係有結婚之真意，則實務上「假結
    婚真賣淫」案例即無成立之可能。原審之推論，顯與事理有違。（三）被告佯與
    乙○○結婚後，謊稱懷孕，反覆要求乙○○匯款；及至來臺前一日，因見事跡即
    將敗露，復謊稱業已墮胎，此經乙○○指證綦詳，有匯款單在卷可稽。反觀被告
    於原審審理時，對於如何懷孕？至何醫院診斷？如何墮胎？先後供述反覆不定。
    倘被告確因囿於「一胎化」政策無法生育子女，理應於知悉懷孕時，即迅速處理
    ，豈有拖延時日，迨至來臺前始為墮胎，期間不但未告知乙○○無法再度生育之
    事實，反而一再以安胎補身為藉口要求乙○○匯款，被告有詐欺犯意甚明。原審
    未審酌及此，在無證據佐證，採信被告片面之詞，誤認被告於大陸地區經濟狀況
    良好，而推認被告並無詐欺必要，顯有違證據法則及論理法則甚明等語，足見被
    告有詐欺之意圖。原審判處被告無罪，顯有未當。
三、惟查：被告與告訴人乙○○於大陸地區結婚時，係由被告代墊結婚仲介費用人民
    幣二萬五千多元，並將金項鍊贈與告訴人，且所有結婚事宜，均由被告親人負責
    ，告訴人卻分文未出。再被告與告訴人結婚後，在大陸地區及到臺灣後，二人均
    有行房，被告亦未曾拒絕，顯見被告應有與告訴人結婚真意。又被告來臺後，係
    因與告訴人個性不合，時有爭吵，乃負氣離家，公訴人指稱被告並無結婚真意，
    要非屬實。另告訴人支付被告二十餘萬元，係償還被告代墊之結婚仲介費用；而
    匯款一萬元、六百元、三百元、五百元美金，則係告訴人主動交付被告，分別作
    為祖厝翻建、託購物品及安胎補身之費用。且以告訴人與被告在大陸地區相親時
    ，即曾與被告行房，亦無避孕措施，被告自有可能懷孕。加以大陸長期實施一胎
    化政策，被告復曾於大陸產下一女，大陸政府當局並有強制墮胎之措施，被告當
    可能因而自行購藥服用墮胎，自無證據證明被告有詐欺之行為。至被告既有與告
    訴人結婚之真意，並已合法結婚，被告因而責由告訴人至新店市戶政事務所填具
    「結婚登記申請書」，申請辦理結婚之
    灣地區旅行證申請書」，並檢具「大陸地區人民進入臺灣地區保證書」、
    記簿謄本等資料，向內政部警政署入出境管理局申請被告入境，自無行使使公務
    員登載不實文書之犯行，業據原審認定無誤，並詳載理由依據。雖證人劉慶章於
    原審證稱：乙○○去大陸時，我有請一個姓李的介紹。當時仲介費我不知道，大
    陸那邊要多少仲介費，我也不知道，是由女方去談，我們男方不參與。我們去大
    陸仲介結婚，一般是女的要付，她們付多少錢，我們也不清楚等語。然一般婚姻
    仲介，如何支付媒人費用，本得由雙方當事人任意約定負擔之人。本件縱如公訴
    人所稱，兩岸結婚慣例，仲介費用應由大陸女子負擔，被告與告訴人亦得另行約
    定由何人支付。查告訴人於偵查中指稱：我去看甲○○時，有拿一萬元人民幣給
    大陸那邊的介紹人，隔天拍照時再拿二萬人民幣，大陸那邊的介紹人第一天、第
    二天分別拿五千元、一萬五千元人民幣給劉慶章。這三萬元人民幣是甲○○先墊
    ，第二次去大陸，我再把錢給甲○○。大陸介紹人拿錢給劉慶章時，我有看見；
    及至原審亦稱：我第一次去大陸相親時，看過好幾個地方．．．我經由劉慶章及
    大陸仲介人的介紹認識被告；我娶被告時，是被告付二萬五千元人民幣的結婚仲
    介費，我回來臺灣以後，第二次去大陸才還給被告等語。倘本件仲介費用係由被
    告負擔，告訴人豈會於偵查、原審陳稱：「這三萬元人民幣是甲○○先墊，第二
    次去大陸，我再把錢給甲○○。」、「我們結婚時是被告付二萬二千元人民幣的
    結婚仲介費，我回來臺灣以後，第二次去大陸才還給被告。」顯見本件仲介費用
    應係告訴人負擔，並由被告先行墊付，告訴人始於事後返還被告甚明。證人劉慶
    章所稱，縱然屬實，亦僅係一般性而已，尚不得據以認定被告為應負擔仲介費用
    之人。又被告供稱曾向大陸介紹人告知曾有結婚，及育有一女之事。而證人劉慶
    章於偵查中先後證稱：「乙○○是自己喜歡甲○○而結婚，他們自己去辦結婚，
    我只是陪他去大陸。結婚時沒人知道甲○○必須一年後才能來臺，甲○○為了來
    臺，沒說過她曾逾期停留，後來乙○○為了幫她辦來臺手續才知道，他說願等她
    一年，且何女父親受傷，乙○○還曾到大陸陪她，這當中乙○○到大陸很多次。
    」、「乙○○去海基會辦理申請甲○○來臺事宜五天後，到境管局領單子，才知
    道何女不能來臺，當時乙○○還在臺灣，他本來打算把核准文件帶到大陸，乙○
    ○知道甲○○不能辦理來臺，還同意拿錢去大陸給何女。」依證人劉慶章所稱，
    告訴人與被告結婚前，確實不知被告曾有在臺逾期居留之事。惟告訴人於申請被
    告來臺手續未准時，仍向劉慶章表示願意等待被告一年，並數次前往大陸與被告
    同住多日，及交付被告現金，足證告訴人並無因被告無法立即來臺，即不願與被
    告結婚之事實。況一般婚姻介紹，仲介者或當事人，為能順利成婚，本常有隱匿
    個人缺失之行為。本件被告未主動告知曾經結婚、育有一女及在臺逾期停留之事
    ，目的無非避免告訴人因而不願與被告結婚，告訴人縱有不知，亦僅係是否受詐
    術而與被告結婚而已。公訴人據以指稱被告並無結婚真意，要屬速斷。至被告以
    懷孕為由，向告訴人收受多筆匯款，固經查明如前。然被告與告訴人間既曾發生
    多次性關係，本得合理推定被告有懷孕可能。公訴人既未舉證被告並無懷孕，僅
    以被告供稱如何「懷孕、墮胎」先後不一，即指被告「墮胎」為不實，進而指稱
    被告以此向告訴人施詐，自屬無據。足見公訴人上訴，猶指被告犯罪，為無理由
    ，應予駁回。
據上論斷，應依刑事訴訟法第三百七十三條、第三百六十八條，判決如主文。
本案經檢察官邱美育到庭執行職務。
中　　　華　　　民　　　國　　九十三　　年　　　六　　　月　　　十　　日
                              臺灣高等法院刑事第十四庭
                                  審判長法  官　陳　祐　輔
                                        法  官　洪　昌　宏
                                        法  官  陳  國  文
右正本證明與原本無異。
不得上訴。
                                        書記官　蔡　棟　樑
中　　　華　　　民　　　國　　九十三　　年　　　六　　　月　　　十　　日
附件：
臺灣臺北地方法院刑事判決　　　　　　　　　　　　　九十三年度易字第一四七號
    公　訴　人　臺灣臺北地方法院檢察署檢察官
　　被　　　告　甲○○　女 二十七歲（民國六十五年八月三日生）
　　　　　　　　　　　  臺灣地區旅行證字號：九一入出字第三三０九二八四七號
　　　　　　　　　　　　住福建省福清市港頭鎮占陽村一一八號
                        寄臺北市○○○路○段十八號七樓七０三室
    選任辯護人  張世興  律師
　　          　游雅鈴  律師
右列被告因詐欺案件，經檢察官提起公訴（九十二年度偵緝字第二０九０號），本院
判決如左：
    主  文
甲○○無罪。
    理  由
一、公訴意旨略以：被告甲○○為大陸地區福建省福清市人，十九歲時與大陸人士何
    秋光結婚，於二十歲時生下一女，二十二歲時與何秋光離婚，於民國（下同）八
    十九年六月七日與臺籍男子劉鴻森結婚，於同年九月七日來臺探親（入出境證有
    效期限至九十年三月七日），來臺後即藉故與劉鴻森發生爭執，旋即離家出走，
    在臺工作逾期停留至同年四月三日始被遣送出境。被告並無與臺籍男子即告訴人
    乙○○結婚之真意而僅係意圖來臺工作，基於使公務員登載不實於公文書後行使
    之概括犯意，於九十年六月間，透過不知情臺籍男子劉慶章介紹，向有意結婚之
    告訴人佯稱欲與渠結婚，致不知情之告訴人誤認被告確有與其結婚之真意，而於
    同年七月十一日前往大陸，於同年八月十三日在福建省福州市辦理結婚登記，其
    後取得結婚公證書，並於同年八月三十日持該結婚公證書向「財團法人海峽交流
    基金會」（下稱海基會）辦理結婚公證書之認證，其後由告訴人於同日，持結婚
    公證書及經海基會認證之證明書前往臺北縣新店市戶政事務所（下稱新店市戶政
    事務所）填具「結婚登記申請書」，以告訴人與被告已在大陸地區福建省福州市
    結婚為由，申請辦理結婚之戶籍登記，使該戶政事務所不知情之公務員，將該二
    人結婚之不實事項，登載於其職務所掌之公文書及戶籍登記簿上，足以生損害於
    戶政機關戶政資料管理之正確性。告訴人隨即於同年八月三十一日填具「大陸地
    區人民進入臺灣地區旅行證申請書」，並檢具「大陸地區人民進入臺灣地區保證
    書」、戶籍登記簿謄本等資料，向內政部警政署入出境管理局（下稱境管局）以
    配偶來臺探親為由，代理申請被告入境，惟因被告前次來臺探親逾期停留，境管
    局不予許可入境，告訴人方知悉上情。又被告明知渠與前婚配偶何秋光已育有一
    女，無法在大陸地區生育第二名子女（一胎化政策），竟基於意圖為自己不法所
    有之犯意，隱瞞渠已結婚生子之事，使告訴人陷於錯誤而與之結婚欲生育子女，
    於九十年九月間交付新臺幣（下同）二十萬元與被告，於同年十月十六日匯款美
    金一萬元與被告之父何平基，於九十年十二月二十日被告要告訴人到大陸，謊稱
    準備要懷孕，待告訴人九十一年一月五日返臺後，被告謊稱其已懷孕，要求告訴
    人匯款供其待產，告訴人信以為真，遂陸續匯款美金五百、六百、三百元不等供
    被告補身安胎，嗣於九十一年四月間，告訴人為被告辦妥來臺手續，將於五月四
    日來臺前，被告唯恐事跡敗露，始謊稱孩子已墮胎。另告訴人又於九十一年四月
    一日填具「大陸地區人民進入臺灣地區旅行證申請書」，並檢具「大陸地區人民
    進入臺灣地區保證書」、戶籍登記簿謄本等資料，向內政部警政署入出境管理局
    （下稱境管局）以配偶來臺探親為由，代理申請被告入境，告訴人於同年四月十
    日再出具保證書保證被告再度來臺絕對按址居住不會犯同樣錯誤，致境管局該管
    公務員將被告與告訴人結婚之不實事項登載於該旅行證申請書之公文書後，據以
    發給被告九十一入出字第三三０九二八四七號「中華民國臺灣地區旅行證」一張
    ，使被告得以探親方式入境臺灣地區，足以生損害於境管局對於入出境資料管理
    之正確性。嗣被告取得旅行證後，於同年五月四日以探親名義向中正機場境管人
    員行使旅行證而入境臺灣（入出境證有效期限至九十一年八月四日），於同年五
    月六日告訴人前往臺北縣政府警察局新店分局龜山派出所辦理流動人口登記，返
    家後被告藉故稱無法適應生活，要求告訴人外出借錢或另行尋找工作，嗣於五月
    七日告訴人外出尋找工作之際，被告攜帶其物品離家不知去向，告訴人方知受騙
    。因認被告涉犯刑法第二百十六條行使同法第二百十四條使公務員登載不實之文
    書及同法第三百三十九條第一項之詐欺取財等罪嫌云云。
二、按犯罪事實應依證據認定之，無證據不得認定其犯罪事實。不能證明被告犯罪者
    ，應諭知無罪之判決。刑事訴訟法第一百五十四條第二項、第三百零一條第一項
    分別定有明文。次按事實之認定，應憑證據，如未能發現相當證據，或證據不足
    以證明，自不能以推測或擬制之方法，以為裁判基礎。又認定犯罪事實所憑之證
    據，無論為直接證據或間接證據，其為訴訟上之證明，須於通常一般之人均不致
    於有所懷疑，而得確信其為真實之程度者，始得據之為有罪之認定，倘其證明尚
    未達到此一程度，而有合理性懷疑之存在時，即無從為有罪之判決（最高法院四
    十年臺上字第八六號、七十六年臺上字第四九八六號判例參照）。另按刑法第三
    百三十九條第一項詐欺罪之成立，以意圖為自己或第三人不法所有，以詐術使人
    將本人或第三人之物交付為要件。所謂以詐術使人交付，必須被詐欺人因其詐術
    而陷於錯誤，若其所用方法，不能認為詐術，亦不致使人陷於錯誤，即不構成該
    罪，此亦有最高法院四十六年臺上字第二六○號判例足參。是行為人主觀上，倘
    非出於意圖為自己或第三人不法所有之詐欺犯意，或客觀上所用之方法不能認為
    詐術，即不得以該罪相繩。
三、本件公訴人認被告涉犯前揭詐欺及行使使公務員登載不實犯行，無非係以：告
    訴人之指訴、證人劉慶章之證詞、證人蔡清池之證詞、海基會驗證書、福
    建省福州市公證處公證書、流動人口登記聯單、戶籍登記簿謄本、內政部警政
    署入出境管理局函及其附件、合作金庫銀行匯出匯款申請書四張及中華電信
    臺灣北區電信分公司國內長途通話明細清單等為主要論據。訊據被告固不否認有
    與告訴人在福建省福州市辦理結婚登記，取得結婚公證書，並由告訴人先後至新
    店市戶政事務所及境管局辦理結婚登記及代理被告申請入境，以及告訴人曾交付
    二十萬元、匯款美金一萬元、五百元、六百元、三百元等事實，惟堅決否認有何
    詐欺取財及行使使公務員登載不實之犯行，辯稱：伊自始即有結婚真意而無詐騙
    之意思，伊係一時衝動才負氣離家；告訴人所主動交付之金錢中，二十萬元係返
    還伊先代墊之結婚仲介費用，一萬美金是匯給伊父親作為祖厝翻建之用，至六百
    元、三百元及五百元美金，則分別是告訴人給與被告來臺之機票費、託買土特產
    費用及生活費；伊確曾於告訴人第三次至大陸時（九十年十二月間），與之行房
    後懷孕，嗣後並自行服藥墮胎；伊並未要求或催促告訴人至新店市戶政事務所辦
    理結婚登記等語。
四、經查：
（一）關於結婚真意部分：
      告訴人於本院審理中結稱：我第一次去大陸相親時，看過好幾個地方（指好幾
      個地方的女孩子），並經由劉慶章及大陸仲介人的介紹認識被告；我們於九十
      年八月十三日，在福州市辦理結婚登記；我在大陸時，已與被告發生性行為；
      我跟被告結婚之後，與被告行房，被告均未拒絕；我去大陸相親結婚時，被告
      有給我一條金項鍊讓我戴；被告來臺灣後，當晚我們有行房；我們結婚時沒互
      送信物，是事後才補的，結婚時到被告舅舅家，由其親戚辦桌張羅，當時我沒
      拿錢出來；我娶被告時，是被告付二萬五千元人民幣的結婚仲介費，我回來臺
      灣以後，第二次去大陸才還給被告；我們在大陸有結婚，是去法院公證結婚等
      語（本院卷第四七至四八頁、第五一至五二頁、第五五至五九頁參照）。另證
      人即告訴人之友人劉慶章於本院審理時亦證述：我於九十年六月與告訴人一同
      至大陸娶妻；告訴人在大陸看過十幾個女孩子後，才決定要與被告結婚；李姓
      仲介人是透過我太太認識的，該仲介人再介紹被告給告訴人認識等語（本院卷
      第六七頁、第六九至七十頁參照）。可知被告與告訴人於大陸地區確曾結婚，
      其間確有合法婚姻關係存在，此亦有福建省福州市公證處公證書、海基會驗證
      書、流動人口登記聯單及戶籍登記簿謄本在卷可憑。公訴人雖指訴被告並無與
      告訴人結婚之真意而僅係意圖來臺工作云云，惟查，被告若無結婚真意，為何
      願意代墊與告訴人結婚之仲介費用人民幣二萬元五千多元？且結婚時，告訴人
      未送被告任何信物，為何反係被告將自己的金項鍊給與告訴人？又告訴人關於
      張羅結婚事宜不但分文未出，反倒由被告之舅舅家負責喜宴辦桌？被告若僅意
      圖來臺打工而佯與告訴人結婚，何需如此大費周章？凡此種種，均與常理有違
      ；參以被告與告訴人結婚後，在大陸地區及到臺灣後，二人均曾行房，被告均
      未加以拒絕，顯見被告應有與告訴人結婚之真意，至來臺後負氣離家，係因與
      告訴人個性不合，時有爭吵所致，故告訴人之前開指訴容非事實。
（二）關於詐欺取財部分：
      告訴人於本院審理中結稱：我與被告結婚的仲介費是由被告先墊的，她墊了二
      萬五仟元人民幣，我第二次去時，就自己帶了約二十二萬多臺幣，交給她二十
      一萬多，自己剩一萬元，我交給她就是要支付她先前代墊的仲介費，剩下的就
      是要給她；被告來臺時，我有託她帶一個快速鍋來；被告說她家祖厝要蓋房子
      ，她舅舅說以後房子蓋好了，三樓及頂樓都是我們的，被告也有帶我去看祖厝
      ，說要重建，蓋到了三樓，我回來臺灣才又匯了一萬美金給她父親；之後她告
      訴我她被人家搶了，沒有錢用，我又匯錢給她，後來她說懷孕很會吃，我又匯
      錢給她，後來她又說她沒有錢，我在過完年後又匯了三百美金給她等語（本院
      卷第五三、五五、五六、五九頁參照）。參諸前開證詞，告訴人所交付或匯與
      被告之金錢，二十二萬多元部分，本即是被告代墊之結婚仲介費用，而一萬及
      六百、三百、五百元美金，則係告訴人主動交付與被告，分別作為祖厝翻建、
      託購物品及安胎補身之費用，此亦有合作金庫銀行匯出匯款申請書四張在卷可
      稽。又公訴人雖指稱被告係謊稱懷孕，要求告訴人匯款供其待產，告訴人信以
      為真，遂陸續匯款美金五百元、六百元、三百元不等與被告，且被告並於五月
      四日來臺前，唯恐事跡敗露，謊稱孩子已墮胎云云，惟查：告訴人從大陸回來
      後，每天打電話給被告，被告有提到月經沒有來，有去檢查，結果有懷孕；被
      告快過來時，告訴人打電話給被告，被告說把小孩拿掉了，被告母親說那邊（
      指大陸地區）不能生小孩（指不能生第二個小孩），不拿掉不能過來等情，業
      據告訴人於本院審理中陳述明確（本院卷第五六、四九頁參照），核與證人即
      告訴人之鄰居蔡清池於本院審理中證述：告訴人有說被告懷孕，又拿掉了等情
      相符，參以告訴人於第一次至大陸地區相親時，確曾與被告行房已如前述，在
      未做避孕措施的情況下，被告自有可能懷孕；又大陸長期實施一胎化政策，被
      告復曾於大陸產下一女，倘被告意外懷孕，若非自行墮胎，政府當局亦會強制
      進行墮胎，被告自行買藥服用墮胎亦非不可能，況公訴人針對前開指訴，亦無
      法提出相關證據以資證明，故公訴人之指訴尚難採信。佐以被告在大陸本即協
      助家族經營批菜生意，每月進出帳目均有數萬人民幣，生活尚非拮据，若其與
      告訴人結婚，僅意欲詐騙告訴人一萬元及六百元、三百元、五百元美金，顯然
      不合常理，且被告既已獲得金錢，更無應告訴人要求而來臺之必要。基此，應
      認被告並無使用詐術使告訴人陷於錯誤，以詐騙告訴人金錢之意思，尚不得遽
      以詐欺取財刑責相繩。
（三）關於行使使公務員登載不實部分：
      告訴人於本院審理時結稱：結婚登記及被告之入境旅行申請書、保證書均是由
      我填寫，由我去辦的；被告來臺手續，第一次是介紹人（指劉慶章）帶我去辦
      的，是我自己要去辦的，後來不能辦，被告在電話中也催我要去辦等語（本院
      卷第五十頁、第六十頁參照）。另證人劉慶章於本院審理時亦證述：是告訴人
      自己辦理被告之來臺手續，連絡地址寫我那邊，我才通知告訴人等語（本院卷
      第七十頁參照）。顯見告訴人係主動並自行至新店市戶政事務所及境管局辦理
      結婚登記及代理被告申請入境來臺，復有境管局函二紙及其附件在卷可按，是
      尚難認被告係利用不知情之告訴人，而使公務員將不實事項登載於職務上所掌
      之公文書，況被告已知其前次逾期留臺，須待一年期間經過後，始可重新申請
      來臺，則謂被告催促，甚而要求告訴人辦理相關來臺手續，實難想像。再者：
      被告與告訴人間確有結婚真意已如前述，其婚姻關自係亦合法有效，當無所謂
      不實之事項之可言，則被告自無成立行使使公務員登載不實文書罪之犯意與行
      為。
五、綜上所述，公訴人所憑告訴人之指訴、證人劉慶章、蔡清池之證詞、海基會驗證
    書、福建省福州市公證處公證書、流動人口登記聯單、戶籍登記簿謄本、內政部
    警政署入出境管理局函及其附件、合作金庫銀行匯出匯款申請書及中華電信臺灣
    北區電信分公司國內長途通話明細清單等證物，其為訴訟上之證明，均未達到通
    常一般之人均確信被告有前開犯行之真實程度，而有所懷疑，既無確切證明被告
    有詐欺或行使使公務員登載不實之情事，自不得僅以被告與告訴人間因夫妻爭吵
    ，並負氣離家，而對其遽為不利之認定。此外，復查無其他積極證據，足證被告
    確有公訴人所指上開犯行，參諸前揭說明，不能證明被告犯罪，自應為無罪之諭
    知。
六、據上論斷，應依刑事訴訟法第三百零一條第一項，判決如主文。
本案經檢察官盧筱筠到庭執行職務
中　　　華　　　民　　　國　　九十三　　年    　三　　　月　　二十四  　日
                                      臺灣臺北地方法院刑事第十五庭
                                          審判長法  官  周祖民
                                                法　官  黃雅君
                                                法  官  薛中興
右正本證明與原本無異。
如不服本判決，應於判決送達後十日內向本院提出上訴狀（應抄附繕本）。告訴人或
被害人如對於本判決不服者，應具備理由請求檢察官上訴，其上訴期間之計算係以檢
察官收受判決正本之日期為準。
                                                書記官  陳俐妙
中　　　華　　　民　　　國　　九十三　　年　　　三　　　月　　二十四　　日
